# 合并层面抵消的处理

提问人：周 庆 123 时间：2022-12-05 12:18:35
背景：A公司持有B公司51%的股权，A是B的控股子公司；A持有C公司49%，按照长期股权投资权益法核算；C持有B公司30%的股权，按照权益法核算；如B公司 2021 年全年利润总额 2000万，归母净利润为 1000 万元，分红 500 万。假设A公司、C公司除了享有B公司的利润和分红外，无实际经营成果。
请问：在编制A集团合并财务报表的时候应该如何处理？
分解为以下问题：
一、A公司的单体层面处理：A公司单体层面的投资收益是否等于 500 51%+1000 30%*49%
二、合并层面处理： 1 、A公司的合并层面的体现B公司的少数股东比例是49%还是（1-51%-49%*30%)； 2 、在不考虑其他情况下，A公司合并层面体现的利润总额是否等于 2000 万？ 3 、A对C的长期股权投资是否需要在合并层面全部抵消？

回答人：chenyiwei
C是A的联营企业，A不控制C，因此C持有子公司B的股权在合并报表层面按少数股权对待。A合并报表层面将C持有B30%股权对应的净利润份额并入少数股东权益，同时A通过对C的权益法核算，将B净利润的49%*30%=14.7%体现在对C的权益法投资收益中。
“A公司单体层面的投资收益是否等于 500 _51%+1000_ 30%*49%”的理解基本合理。
在不考虑其他情况下，A公司合并层面体现的利润总额为2000+1000 _49%_ 30%=2147万元，其中少数股东损益 1000 _49%+1000=1490_ 万，归母净利润 _1000_ 51%+1000*14.7%=657万元（其中对C的权益法投资收益为 147 万）。

提问人：周 庆 123 时间：2022-12-07 09:30:45
陈版主，算A公司合并层面的利润总额是不是有点小问题，个人理解：B的利润总额完全体现在A的合并层面，在合并层面应该抵消A单体层面享有C对B权益法核算的投资收益。因此利润总额应该仅体现 2000 万。从整个ABC三者统一看，只有B公司产生了经营成果，因此A公司合并层面利润总额不会高于 2000 万，不知道是否这样理解的，麻烦解答下，万分感谢

回答人：chenyiwei
一方面要完整体现少数股东损益，另一方面要体现权益法投资收益，如果将两者相抵是不恰当的。